臺灣高等法院臺南分院刑事判決　　　　 95年度上易字第716號
上　訴　人
即　被　告　甲○○
選任辯護人　查名邦　律師
上列上訴人因恐嚇等案件，不服臺灣臺南地方法院95年度簡上字
第198號中華民國95年11月28日第二審合議庭判決（聲請簡易判
決處刑書案號：94年度偵字第13298號；提起上訴及移送併案審
理：臺灣高雄地方法院檢察署95年度偵字第10572號、臺灣屏東
地方法院檢察署95年度偵字第2214號），提起上訴，暨移送併辦
（臺灣高雄地方法院檢察署96年度偵字第1414號、臺灣屏東地方
法院檢察署96年度偵字第457號及95年度偵字第2214號），本院
判決如下：
    主    文
原判決撤銷。
甲○○共同連續傷害人之身體，累犯，處有期徒刑貳年。扣案如
附表二所示之物均沒收。
    事    實
一、甲○○前於民國七十四年間因犯搶奪搶劫之軍法案件，經臺
    灣高等法院臺南分院判處無期徒刑確定，於七十五年四月十
    一日入監執行，復於七十七年間經該院減刑為有期徒刑十五
    年確定，並於八十二年八月十七日假釋出監，嗣於假釋期間
    之八十四與八十五年間，再另犯恐嚇與搶奪案件，分別經本
    院判處有期徒刑十月與一年確定，後經撤銷前揭假釋後，復
    於八十五年十月十七日入監合併及接續執行上揭有期徒刑十
    月、撤銷假釋後之殘刑六年七月二十一日與有期徒刑一年，
    而於九十年九月二十一日假釋出監，並於九十三年十一月二
    十七日縮刑期滿以執行完畢論。
二、詎甲○○仍不知悔改，與徐嘉嬪 (經臺灣高雄地方法院檢察
    署檢察官另案起訴)在高雄市○○區○○街68巷9號共同開設
    元盛財務管理顧問中心（下稱元盛中心），從事不法討債之
    業務，其犯罪模式乃先由會計人員劉美伶、張瓊尤、謝瑞茹
    （上開人員均經檢察官另案偵辦）負責收受、簽收委託人即
    債權人所提供之本票、支票，整理後登記在「委託事項紀錄
    表」之「委託人」欄，而在「委任期間」欄，陸續寄發記載
    請債務人領取快遞內容虛偽之快遞單，使債務人誤以為漏收
    快遞而循著快遞單所留電話號碼與元盛中心聯絡，待負責人
    甲○○、徐嘉嬪或劉美伶、張瓊尤、謝瑞茹等人接到詢問電
    話時即假意與債務人約妥時間，旋由甲○○帶領外務人員徐
    文岳、盧育琳、蔡國欽（九十三年十月十二日起至九十四年
    五月十二日止在監）、李愷洋、陳文水、黃德隆、王昭文、
    蘇宗、楊富榮、黃正忠、林宜遠（上開人員均經檢察官另案
    偵辦）與不詳姓名之人，尋找債務人催討債務，而負責人甲
    ○○、徐嘉嬪為達討債之目的，並與上開人員共同基於恐嚇
    危害生命、身體、名譽、財產之犯意聯絡，由甲○○分配工
    作，並指示遇到拒絕償還之債務人時態度要強硬；倘討債未
    果，即指示上開外務人員利用夜間前往張貼警告單、載有「
    告示欠錢不還、惡性倒債、喪盡天良」之告示單，倘遭置之
    不理即前往債務人家中潑灑腐爛發臭之魚漿、油漆、柏油、
    在大門鑰匙孔內滴快乾或以言語恐嚇，以此方式恐嚇如附表
    一編號一至二十二所示之債務人或其親友，致生危害於安全
    ，其間並有進而傷害債務人或其朋友，而外務人員之執行情
    形均記載於「委託事項紀錄表」之「執行紀錄」欄內。其等
    基於共同傷害、恐嚇安全之概括犯意，而為下列之犯行：
（一）九十二年間案外人邱閎享以辰○○積欠互助會款及支票款
      共約新臺幣 (下同）一百餘萬元，而委託元盛中心向辰○
      ○討債，於九十二年六月一日半夜，甲○○及不詳姓名之
      外務人員共同基於前開恐嚇之犯意，至辰○○當時位於高
      雄市○○街六十六號之住處，由甲○○持麥克風廣播「欠
      債不還」等語，並由不詳姓名之外務人員在辰○○住處之
      鐵捲門上貼滿內容載有「告示欠錢不還、惡性倒債、喪盡
      天良」之告示單，且分別於九十二年六月一日、九十二年
      六月五日各留一張載有「一旦遇見台端，本公司人員將陪
      同台端作息，二十四小時寸步不離，直到清償為止，台端
      妄想避債逃匿，本公司將請徵信社人員、計程車司機及相
      關人士追緝之，直至尋獲，一如前項派員二十四小時伴隨
      」等語之警告單，並留下與元盛中心聯絡之方式，以上開
      方式恐嚇辰○○，使辰○○心生畏懼，致生危害於辰○○
      之安全，辰○○亦旋即搬家。
（二）緣乙○○積欠案外人蘇萬國五十四萬元而開立面額為一萬
      元之本票共五十四張作為擔保，甲○○、徐嘉嬪與不詳姓
      名之外務人員接受委託討債後即於九十二年八月初，到乙
      ○○位於屏東市○○街一四六號家中討債未果，甲○○等
      人隨即於九十二年八月十五日前後再前往乙○○上開住所
      ，在其家門口、路旁電線桿等處張貼內容載有「告示欠錢
      不還、惡性倒債、喪盡天良」之告示單，並且在大門與地
      板潑灑紅色油漆，以加害財產之事恐嚇乙○○，使乙○○
      心生畏懼而搬家，致生危害於其安全。
（三）緣案外人許智盛於九十一年間委託元盛中心討債，甲○○
      與二名男子於九十三年初即自稱是元盛中心人員，持委託
      書及發票人為玄○○之本票（金額為三十三萬元）一張，
      到高雄縣旗山鎮復興巷一之三號玄○○家中討債未果，甲
      ○○即率同不詳姓名之外務人員二名，在上址大門與馬路
      邊張貼載有「欠債不還、惡性倒債、喪盡天良」之告示單
      ，並以油漆在門上寫上「不還」二字，以上開方式恐嚇玄
      ○○償還債務，玄○○乃應允每個月償還三千元，自九十
      三年初起每個月匯款三千元至第一銀行小港分行戶名甲○
      ○帳戶（帳號00000000000）內；惟於九十五
      年二月初，玄○○因病暫無法還款，甲○○即率同二名男
      子，於九十五年二月三日下午六時許，前往上址玄○○家
      中，由其中一名男子出言恐嚇稱：「我們不怕你不還錢，
      下個月再不匯錢時，我們下次再來，就把你綁起丟下山崖
      」等語，使玄○○心生恐懼，致生危害於生命、身體安全
      ；又續於九十五年三月九日甲○○與王昭文共同前往上址
      張貼如前述內容之告示單，以加害名譽之事使謝瑞榮心生
      畏懼，致生危害於其名譽安全。玄○○乃於九十五年三月
      初又開始按月繼續匯款三千元至甲○○之帳戶（帳號00
      000000000）內。
（四）緣案外人邱平良於九十二年七月間委託元盛中心討債，九
      十三年四月間，甲○○率同三名男子持元盛中心名片、委
      託書及發票人為未○○之支票（金額為十六萬三千五百元
      ）一張等物到未○○位在臺南市○區○○路二段六一巷一
      三六弄三二號家中討債未果，竟隨即每月均前往上址張貼
      「欠債不還、惡性倒債、喪盡天良」之告示單、半夜以酒
      瓶丟擊上址大門，未○○因而心生畏懼，致生危害於其安
      全，未○○並即遷移至臺南市○區○○街，然未○○遷移
      後，甲○○等人仍於九十四年七月二十六日起至九十五年
      一月底止，前往新址潑灑發臭之魚漿及張貼告示單，最後
      一次乃於九十五年農歷過年前，甲○○等人繼續前往未○
      ○臺南市○區○○街八一號五樓之四家門口潑灑發臭魚漿
      及並張貼載有「欠債不還、惡性倒債、喪盡天良」之告示
      單，以此方式恐嚇未○○，致生危害於其安全。
（五）甲○○、蘇宗、楊富榮於九十三年十二月二十八日，先用
      假快遞尋得巳○○後，持委託書及金額四萬元之本票一張
      前往屏東縣屏東市○○路二○三巷五號巳○○住處討債未
      果，蘇宗、楊富榮即前往該處張貼載有「欠債不還、惡性
      倒債、喪盡天良」之告示單，致生危害於其名譽之安全。
      蘇宗、楊富榮離職後，甲○○即與新進外務員李愷洋前往
      找尋巳○○，其中一人即向巳○○恐嚇稱：「如果不還，
      要讓你斷手斷腳」等語，使巳○○心生畏懼而答應每個月
      交付五千元並當場簽立面額五千元之本票八張交付甲○○
      、李愷洋，事後李愷洋每月均開雅哥白色車至巳○○住處
      收取現金五千元，並同時歸還面額五千元之本票一張給巳
      ○○。迄九十五年二月間，因巳○○遲延匯款，元盛中心
      即於九十五年二月下旬之某日半夜派人到上開巳○○住處
      門口，潑灑發臭魚漿及張貼載有「欠債不還、惡性倒債、
      喪盡天良」之告示單，以上開方式恐嚇巳○○償還債務。
      九十四年六月左右，因巳○○遲延匯款，元盛中心又於九
      十四年九月間由公司之人員以電話恐嚇稱：「如果你再不
      還錢的話，再被我們遇到時，就要讓你斷手斷腳」等語，
      使巳○○心生畏懼，致生危害於其身體之安全。
（六）徐嘉嬪、蘇宗、楊富榮受劉玉慶之委託索討二百六十萬元
      之債務，先於九十四年三月十一日駕駛IE-0011車輛前往
      高雄縣大寮鄉○○村○○路一六二號亥○○住處張貼「欠
      債不還、惡性倒債、喪盡天良」之告示單，並於上址騎樓
      、落地鋁門窗潑灑發臭魚漿，且留下徐嘉嬪所使用之00
      00000000電話號碼，以上開恐嚇之方式向亥○○
      索討債務，致生危害於安全。又於九十四年三月十二日由
      元盛中心之人員至亥○○之住處（上址一六二號）以鉛彈
      射擊大門，而致大門出現凹痕，足以生損害於亥○○，並
      以此毀損之方法恐嚇亥○○，致生危害於其安全。
（七）己○○於九十年間陸續向友人蕭淑貞借款一百六十七萬元
      ，並開立本票予蕭淑貞作為擔保，蕭淑貞乃於九十四年四
      月初委託甲○○、徐嘉嬪所開設之元盛中心討債，於九十
      四年四月元盛中心之人員蘇宗、楊富榮前往己○○父親周
      振昌服務之鐵工廠討債未果，於九十四年四月底至九十四
      年五月中旬間，周振昌工作之鐵工廠即陸續遭元盛中心人
      員蘇宗、楊富榮張貼告示單載有「欠債不還、惡性倒債、
      喪盡天良」之告示單、潑灑糞便及丟冥紙等共三次，因元
      盛中心之人員以上開恐嚇之方式脅迫償還債務，己○○因
      而心生畏懼，遂同意前四個月每個月繳一萬元，以後以每
      個月繳一萬五千元之分期付款方式償還，並匯到甲○○第
      一銀行小港分行之帳戶。
（八）緣甲○○於九十四年六月二十日向黃○○之友人「石頭」
      要債，黃○○當場請甲○○寬限數天，並答應由他來處理
      ，經甲○○允諾後，黃○○並於九十四年六月二十四日替
      友人「石頭」攜帶一張二萬四千元之支票及現金三千元至
      元盛中心交給甲○○償還債務，惟因該支票未能及時兌現
      ，徐嘉嬪即於九十四年六月二十六日向黃○○恫稱：下午
      二時許前到元盛中心否則到伊家中押人等語，使黃○○心
      生畏懼而前往元盛中心，於九十四年六月二十六日下午二
      時許，在元盛中心客廳，甲○○竟與徐嘉嬪等人基於共同
      傷害之犯意出言表示「胸脯不要黑白當（台語）」 (意即
      不要隨便幫人保證）後即與盧育琳一起出手毆打黃○○頭
      部、胸部，使黃○○受有頭皮挫傷、頭皮血腫、胸部挫傷
      之傷害，徐嘉嬪在旁喊稱「打呼伊死（台語）」，徐嘉嬪
      隨即拿出面額為十二萬元之本票一張，令黃○○在該本票
      後面背書擔保，盧育琳並且在旁恐嚇稱：「叫你簽你就簽
      ，不然還要再打」等語，使黃○○心生畏懼而簽下本票擔
      保「石頭」之債務，大約下午二時五十五分許，「石頭」
      拿現金一萬五千元至元盛中心後，甲○○另恐嚇黃○○以
      ：「要當天把錢還出來，不然要準備搬家，否則要抄他全
      家」等語，使黃○○心生畏懼而交付二萬三千元給甲○○
      ，甲○○始將黃○○簽立之十二萬元本票還給黃○○。
（九）子○○因積欠賭債而簽發面額為二萬五千元之本票共十張
      交付「川仔」之人，甲○○接受委託後，甲○○及外務蔡
      國欽、盧育琳遂先於九十四年七月二十八日下午二時許，
      前往高雄市○○區○○街二○三巷七號債務人子○○住處
      ，先由甲○○、蔡國欽向子○○出示本票，然因子○○認
      為本票多出二張，且當時無力償還，甲○○、蔡國欽、盧
      育琳即共同基於傷害之犯意，出手毆打子○○，使子○○
      受有頭痛、背痛之傷害，胡榮華即簽下分期償還之本票數
      張以擔保其之前所簽發本票之債務。嗣子○○即陸續匯款
      至甲○○之帳戶內，於同年九月二十七日子○○因遲延匯
      款，元盛中心甲○○及外務蔡國欽、盧育琳即於半夜到上
      址，潑灑臭魚漿，以此恐嚇之方式脅迫償還債務，使胡榮
      華心生畏懼，致生危害於其安全。
（十）九十四年七月許，元盛中心受委託討債，而由盧育琳、李
      愷洋二人前往庚○○位於高雄市○○區○○路二六一號店
      面張貼載有「欠債不還、惡性倒債、喪盡天良」之告示單
      前後共計三次，以此恐嚇之方式，使庚○○心生畏懼，足
      生危害於其安全，逼使庚○○償還債務，事後庚○○同意
      每月償還三千元。
（十一）緣癸○○之母親劉素琴因積欠王仁慶貨款而交付發票人
        為癸○○之支票予王仁慶作為擔保，嗣於九十四年八月
        間，元盛中心甲○○等人持有委託人王仁慶出具之委託
        書及上開支票前往高雄市旗津區○○○路二三八號癸○
        ○家中追討未果，遂於九十四年八月九日前往高雄市旗
        津區○○○路二三八號張貼載有「欠債不還、惡性倒債
        、喪盡天良」之告示單，而且貼了整條路的路燈、電線
        桿後，旋於九十四年八、九月間，前往上址潑灑臭魚漿
        以此方式恐嚇癸○○償還債務，致生危害於其安全，而
        癸○○因心生畏懼旋即遷移他處。
（十二）甲○○、蔡國欽、盧育琳三人因受林和南之委託，持面
        額為三十六萬三千元之支票一張向宇○索取債務，渠等
        於九十四年七月二十二日下午二時許，先至宇○位於臺
        南市○○街五六巷四九弄十五號住處，推由蔡國欽以「
        要以法律途徑及黑道方向途徑來解決」（臺語）之言語
        恐嚇宇○，經宇○表示該支票借予午○○使用後遺失且
        已經止付，其三人遂與宇○共同前往午○○所經營位於
        臺南市○○○路○段一六二之九號「新龍汽車有限公司
        」，經午○○告知該支票已遺失，惟甲○○、蔡國欽、
        盧育琳三人仍不顧上情，推由蔡國欽以「要以法律途徑
        及黑道方向途徑來解決」、「要讓你和午○○無法在此
        立足」、「出了什麼事我們不敢保證」（臺語）等言語
        恐嚇宇○及午○○，致宇○與午○○心生畏懼，並危害
        宇○與午○○之安全，日後宇○之車輛並於九十四年七
        月二十八日遭潑灑膠水及張貼「告示宇○欠錢不還、惡
        性倒債、喪盡天良」之字條，亦致生危害於其安全。
（十三）緣宙○○與債權人張滿秀間因貨款關係而開立一張面額
        為七十八萬元之本票，因跳票而未兌現，嗣元盛中心受
        委託討債後，盧育琳先於九十四年八月八日以電話佯稱
        要向宙○○購買貨物而約出宙○○後，即向宙○○恫稱
        倘不還款要對其家人不利等語，使宙○○心生畏懼，而
        與蔡國欽於同日前往債權人張滿秀之廠房；並於九十四
        年八月十日，盧育琳向宙○○恐嚇稱：「不簽可以，等
        著斷手斷腳回去」等語，使宙○○心生畏懼，在張滿秀
        廠區簽下一張還款協議書交給甲○○及盧育琳。嗣宙○
        ○仍無力還款，由盧育琳、鄭文亨、黃德隆連續自九十
        四年九月二十四日、九十四年十二月五日、九十五年一
        月十二日、九十五年一月二十五日、九十五年二月十一
        日、九十五年二月十八日止，駕駛IE－0011號自用小客
        車，前往高雄市三民區○○○路九五巷二一弄三號宙○
        ○、天○○住所，在宙○○家中鐵捲門、牆面與大門張
        貼內容載有「告示欠錢不還、惡性倒債、喪盡天良」之
        告示單，潑灑發臭魚漿、以不詳之尖銳器具毀損機車坐
        墊致機車坐墊皮面毀損而皮面不堪使用（毀損部分未據
        告訴)，渠等並於九十五年二月十八日駕駛IE－0011號
        自用小客車，在上址鐵捲門、大門、地面、二樓等潑灑
        黑色柏油及並以快乾膠滴入鎖孔而毀損門鎖至不堪使用
        (毀損部分未據告訴)等，以加害名譽、財產之事加以恐
        嚇，使宙○○、天○○心生畏懼，致生危害於宙○○、
        天○○名譽、財產之安全。
（十四）緣丁○○之子吳文富開立發票人為丁○○，金額為一百
        萬元之支票予呂冬梅，嗣呂冬梅委託元盛中心討債，於
        九十四年八月間甲○○率同盧育琳、李愷洋、徐文岳至
        丁○○位於高雄縣旗山鎮（址詳卷）之家門口，由甲○
        ○向丁○○恐嚇稱：「不還錢就要抓去活埋」等語，而
        使丁○○心生畏懼，足生危害於其安全。而於九十五年
        二月六日，甲○○至丁○○位於高雄縣旗山鎮○○街（
        址詳卷）之家中張貼內容載有「告示欠錢不還、惡性倒
        債、喪盡天良」之告示單，致生危害於丁○○之安全，
        而甲○○等人並且於九十五年二月六日在丁○○家中鐵
        門潑灑柏油及發臭魚漿，致門鎖遭損壞，而不堪使用，
        足以生損害於吳朝讚。
（十五）壬○○於九十二年間因積欠楊成發貨款而使用上游廠商
        的支票背書擔保而交付予楊成發，於九十四年十一月底
        元盛中心甲○○等人受委託討債未果，即於九十四年十
        二月二日到高雄市三民區○○○街一三四號門口張貼內
        容載有「告示欠錢不還、惡性倒債、喪盡天良」之告示
        單，以上開恐嚇之方式脅迫壬○○償還債務，而壬○○
        依所留名片上的行動電話0000000000回電答
        應每月還五千元，惟於九十五年二月初間，因壬○○遲
        延匯款，所持有之0000000000號行動電話即
        接獲元盛中心男性員工電話，恐嚇稱：「你如果不還錢
        ，你試看看（意思要對壬○○不利）」等語，繼之，甲
        ○○即率同王昭文於九十五年三月二十三日凌晨至壬○
        ○之住處門口，潑灑發臭魚漿及張貼載有「欠債不還、
        惡性倒債、喪盡天良」之告示單，以加害身體、名譽之
        事恐嚇壬○○，使其心生畏懼，致生危害於壬○○之身
        體、名譽之安全，壬○○不得不於同年三月底向人借錢
        匯款予甲○○償還之。
（十六）甲○○於九十二年間受案外人邱平良委託向戊○○討債
        ，而於九十三、九十四年間，先由蘇宗、楊富榮二人前
        往高雄市○○街三十八號覓得戊○○之母親，嗣蘇宗、
        楊富榮離職後，由黃德隆與陳文水、鄭文亨（小鄭）於
        九十四年十二月五日、九十五年一月九日，前往高雄市
        小港區○○路二七六號張貼內容載有「告示欠錢不還、
        惡性倒債、喪盡天良」之告示單，並潑灑發臭魚漿，甲
        ○○等以上開恐嚇之方式脅迫戊○○償還債務，使戊○
        ○心生畏佈，致生危害於其安全。
（十七）案外人邱德聖九十三年十一月間委託元盛中心討債，初
        由蘇宗、楊富榮覓得戌○○之住處，戌○○之父親並表
        示其兄弟二人均已入獄等語，嗣蘇宗、楊富榮二人離職
        ，即由黃德隆與陳文水、鄭文亨 (小鄭)駕駛車牌號碼
        IE－0011號之汽車，於九十四年十二月十七日，前往高
        雄縣鳳山市○○街一六○巷三十一號，張貼內容載有「
        告示欠錢不還、惡性倒債、喪盡天良」之告示單，於九
        十五年三月十七日潑灑發臭魚漿等方式，以上開方式恐
        嚇戌○○，使其心生畏佈，致生危害於其安全。
（十八）九十三年初間，甲○○與一名元盛中心員工持委託書及
        支票影本到丙○○位於高雄市○○○路住家，經丙○○
        允以每個月償還五千元後按月匯款至元盛中心第一銀行
        小港分行帳戶，迄九十四十月初，因丙○○遲延還款，
        甲○○即與黃德隆、鄭文亨駕駛車牌號碼IE－0011 號
        之汽車，於九十四年十二月二十三日凌晨三時許，到上
        開中華五路丙○○家門口潑灑臭魚漿及並張貼載有「欠
        債不還、惡性倒債、喪盡天良」之告示單，而以此恐嚇
        之方式脅迫償還債務，使丙○○心生畏佈，致生危害於
        其安全，而於九十五年一月續還款。
（十九）元盛中心受債務人委託向郭明鴻討債後，即由黃德隆與
        鄭文亨於九十四年十二月二十七日前往高雄市苓雅區○
        ○○路一三五號郭明鴻住處，由鄭文亨貼載有「欠債不
        還、惡性倒債、喪盡天良」之告示單、黃德隆以潑灑發
        臭魚漿等，以上開恐嚇之方式逼使郭明鴻還款，使其心
        生畏佈，`致生危害於郭明鴻之安全。
（二十）甲○○與二名男子於九十五年二月二十日、二十一日，
        前往高雄市三民區○○○路八八一號郭佩蓉家中出示委
        託書及本票影本討債，經郭佩蓉向甲○○等人表示因參
        加綽號「榮哥」之人（即邱志席）的互助會而開立本票
        給「榮哥」，然因「榮哥」倒會，伊實際上並未積欠票
        款。甲○○仍枉顧此情，於九十五年（原審誤載為九十
        二年）二、三月間前往郭佩蓉之父寅○○、母卯○○○
        之住處討債並找尋郭佩蓉前後共約七次未果，甲○○、
        王昭文即於九十五年三月四日、九十五年三月二十日等
        ，在上址寅○○住處大門及大樓電梯門、樓梯口牆壁處
        張貼內容載有「告示欠錢不還、惡性倒債、喪盡天良」
        之告示單，繼之，並於九十五年三月三十一日晚上，甲
        ○○、王昭文、邱志席與一不詳姓名之人至上址樓梯口
        欲攔郭佩蓉，卯○○○隨即以電話通知郭佩蓉，四人見
        其尋人未果乃向寅○○、卯○○○恐嚇稱：「如果郭佩
        蓉沒出來處理債務，要將家中的小孩抱走並拿刀殺郭佩
        蓉」等語，以上開方式恐嚇郭佩蓉、寅○○、卯○○○
        等人，使其等心生畏懼，致生危害於生命、身體、名譽
        、財產之安全。
（二一）甲○○於九十四年十二月二十六日受案外人邱德聖之委
        託討債，於同月二十七日、三十日寄送假快遞後，於九
        十五年二月中旬至同年四月初清晨時，先於九十四年十
        二月三十一日夜間前往丑○○父母位於高雄市○○區○
        ○路六二號住處，在住處大門及牆壁潑灑臭魚漿；繼之
        於九十五年二月二十日、九十五年三月四日帶同王昭文
        前往在住處大門及牆壁潑灑臭魚漿，前後共計三次，使
        丑○○之父母心生畏懼，致生危害於名譽財產之安全。
        其等因在附近電線桿張貼上丑○○身分證影本放大之相
        片，經丑○○住家附近監視器錄到，丑○○父親梁勇平
        於九十五年四月初向高松派出所報案。
（二二）甲○○因受林居何之委託向申○○討取債務，先由甲○
        ○及二名姓名年籍均不詳之成年男子，於九十五年二月
        二十日下午四時許，前往申○○之母地○○位於屏東縣
        竹田鄉○○村○○路三一號住處，適申○○不在，甲○
        ○即向地○○表示要其於一個星期內處理好申○○所積
        欠之債務，並交付「元盛財務管理顧問中心」名片（其
        上記載法律顧問沈志祥律師）一張予地○○，嗣後以「
        若在一星期內未處理好申○○所積欠之債務，後果自行
        負責，如被殺、砍、剁那你們負責」等語恐嚇地○○；
        復於次日張貼多張「告示申○○欠錢不還、惡性倒債、
        喪盡天良」字樣之海報在地○○上揭住處大門與二旁電
        線桿上；又於同月二十三日凌晨二時十二分許，由王昭
        文等人，丟棄一包具有惡臭味之魚漿至前開住處；繼而
        於同年三月十四日下午四時二十七分許，甲○○、林宜
        遠、黃正忠與王昭文等人，駕駛車牌號碼IE－0011號之
        自小客車至上開住處，再次在上開住處大門及附近電線
        桿上張貼上開海報，並推由甲○○以「我要殺你、要砍
        、要剁」等語恐嚇地○○，致地○○心生畏懼，並致生
        危害於地○○之安全。
（二三）嗣於九十五年四月六日警方持原審所核發之搜索票，在
        高雄市○○區○○街六八巷九號元盛中心當場查獲甲○
        ○，並扣得其所有如附表二所示之物。
三、案經臺南市警察局移送臺灣臺南地方法院檢察署檢察官偵查
    後聲請以簡易判決處刑，經臺灣臺南地方法院簡易庭判決後
    ，經檢察官上訴，復由(一)屏東縣警察局潮州分局報告臺灣屏
    東地方法院檢察署檢察官移送併辦；(二)高雄市政府警察局報
    告臺灣高雄地方法院檢察署檢察官移送併辦。
      理    由
甲、有罪部分：
壹、證據能力方面：
    按被告以外之人於審判外之言詞或書面陳述，除法律有規定
    者外，不得作為證據；被告以外之人於偵查中向檢察官所為
    之陳述，除顯有不可信之情況者外，得為證據。刑事訴訟法
    第一百五十九條第一項、第一百五十九條之一第二項分別定
    有明文。又被告以外之人於審判外之陳述，雖不符前四條之
    規定，而經當事人於審判程序同意作為證據，法院審酌該言
    詞陳述或書面陳述作成時之情況，認為適當者，亦得為證據
    。刑事訟訴法第一百五十九條之五第一項亦定有明文。查本
    件證人即如附表一所示之被害人辰○○、乙○○、玄○○、
    未○○、巳○○、癸○○、宇○、午○○、宙○○、丁○○
    、壬○○、丙○○、郭佩蓉、地○○等人在警詢時之陳述，
    及共犯徐嘉嬪、蘇宗、盧育琳、劉美伶、徐文岳、陳文水、
    黃德隆、鄭文亨、林宜遠、黃正忠等人在警偵詢時所為之供
    詞，均屬審判外之陳述，經被告及其辯護人於本院準備程序
    中明示同意有證據能力（見本院卷第七十五頁），且核上開
    證人在警、偵詢時所陳，並無意思不自由或其他顯不可信之
    情況，故自足為證據。
貳、實體方面：
一、上揭事實，已據被告甲○○迭於本院準備程序及審理中坦承
    不諱外（見本院卷第三五至四九頁、七五至七六頁、一○九
    至一一○頁），經查：
(一)、犯罪事實二：(一)之部分：
    １、被告甲○○供稱：我記得辰○○這件告示單是請外務人
　　　　員去貼的，我當時是持麥克風在他們巷子口，喊說「欠
　　　  債不還」等語（見偵一○五七二號卷第二七○頁）。
    ２、證人即被害人辰○○證稱：貼單的人都是半夜來的，在
        九十二年六月一日開始先在我家投警告單，之後就在我
        家門口貼告示單，貼了整扇門。（見偵一○五七二號卷
        第一一○頁）。
    ３、並有告示單照片一張附卷在稽（見同上偵卷第一一四頁
        背面)。
(二)、犯罪事實二：(二)之部分：
    １、被告甲○○供稱：公司是由我指示以貼告示單及潑魚漿
        之方式逼債務人出面和解，員工催討回來規定要填寫「
     　 委託事項紀錄表」；並未以潑機油、油漆、柏油或恐嚇
        等行為催收，乙○○委託事項紀錄表中的「黑油伺候」
　      代表貼單，我有和外務人員去屏東貼二次單等語（見偵
        一○五七二號卷第二七○頁、高雄市政府警察局刑案偵
        查卷二第十二、十三頁)。
    ２、證人即被害人乙○○證稱：我欠蘇萬國錢，蘇萬國委託
        元盛中心來討債，當初我與先生有到元盛中心商談如何
        還款，我們回來後，家裡就被貼單子，大概是在九十二
        年二月份左右，還有潑紅色油漆等語（見偵一○五七二
        號卷第一一二頁）。
(三)、犯罪事實二：(三)之部分：
    １、被告甲○○供稱：這件第一次我有去，但沒有和解，第
 　　　 二次我也有去，就和解了，而九十三年那一次我沒有去
        ，應該是外務去的，九十五年二月三日那次我沒有去，
        我去的那次他們已搬家了，九十五年三月九日我沒有去
        玄○○家貼告示單等語（見偵一○五七二號卷第二七一
        頁）。
    ２、證人即被害人玄○○證稱：因甲○○來我家留有名片，
        所以我才認識甲○○，我兒子欠人家三十三萬元，請我
        開一張三十三萬元的本票給他使用，後來我兒子告訴我
        那是賭債，但是他們來貼單及恐嚇，非常的兇，我老婆
        就是這樣子擔心害怕而於九十四年二月往生了，所以我
        後來答應每個月還三千元，是匯款至第一銀行小港分行
        甲○○之帳戶，還有還一筆五萬元的，當時大門和馬路
        都被貼單，而於九十五年二月初，我因住院無法匯款，
        元盛中心的人就到我家，甲○○問我要不要還，他旁邊
        有一名男子還恐嚇我如不還錢要把我丟下山崖，我的門
        上有被油漆寫上「不還」二字等語（見偵一○五七二號
        卷第一五三、一五四頁）。
(四)、犯罪事實二：(四)之部分：
    １、被告甲○○供稱：九十五年農曆年前，未○○家被潑魚
        漿是外務去的（見偵一○五七二號卷第二七一頁）。
    ２、證人即被害人未○○證稱：我因為欠錢被利用當人頭申
        請支票簿，九十三年四月間有四名男子自稱是元盛中心
        的人拿名片及我開立的支票到我家討債，因那段時間我
        生病住院，我家人就沒理他，之後家裡就常接到討債電
        話，家門口被人貼告示單，半夜以酒瓶丟大門，我因害
        怕而搬家，但於九十五年農曆過年前家門口又遭人潑灑
        屍臭液體及貼告示單，而在九十三、九十四年間只有元
        盛中心的人要過錢等語（見偵一○五七二號卷第一九四
        頁）。
    ３、並有「元盛財務管理顧問公司董事甲○○」之名片一張
        在卷可稽（見偵一○五七二號卷第一九八頁）。
(五)、犯罪事實二：(五)之部分：
    １、被告甲○○供稱：這件是外務去的，好像是陳文水去的
        ，員工有去貼單、潑魚漿等語（見偵一○五七二號卷第
        二七二頁、偵一三三三七號卷第九頁所附警詢筆錄）。
    ２、證人即被害人巳○○證稱：我的友人李有章，以我的名
        義偷開一張四萬元本票去借錢，直至九十三年十二月二
        十八日有名男子自稱是元盛中心員工，持委託書及本票
        來要債，我們雙方協調每個月還五千元並由我當場簽立
        八萬五仟元的本票，元盛中心之後就每月有人到我家收
        款五千元，但於九十五年二月間我收入不定暫時無法還
        款，元盛中心就於九十五年二月間某日半夜到我家門口
        潑有屍臭味的液體及張貼告示單，於翌日中午元盛中心
        有一名女子打電話問我何時還款，因我當時不在，電話
        是我母親接聽，我母親有質問她為何在我家潑液體及張
        貼告示單，該女子承認是他們公司所為，目的就是要我
        趕快還錢，九十四年六月間因沒有再繳錢，所以九十四
        年九月間有一名該公司男子打電話到我家恐嚇我說如果
        不還錢，讓他們遇到要讓我斷手斷腳，李愷洋就是開一
        部雅哥的車子到我家討債的元盛公司人員等語（見偵一
        ○五七二號卷第一七三、一七四頁）。
(六)、犯罪事實二、(六)之部分：
      被告甲○○在警詢時供稱：公司是由我指示以貼告示單及
      潑魚漿之方式逼債務人出面和解，員工催討回來規定要填
      寫「委託事項紀錄表」，九十四年三月十二日有以鉛彈打
      高雄縣大寮鄉○○路一六二號亥○○住處大門造成大門出
      現凹痕方式為恐嚇（見高雄市政府警察局刑案偵查卷二第
      十二、十五頁；偵一○五七二號卷第一七三、一七四頁；
      本院卷第七六、一○九頁）。
(七)、犯罪事實二：(七)之部分：
    １、被告甲○○供稱：我記得這件，丟冥紙是外務提議的，
 　 　  這件是員工去貼單、潑糞便、丟冥紙等語（見偵一○五
        七二號卷第二七二頁、偵一三三三七號卷第七頁附警詢
        筆錄）。
    ２、證人即被害人巳○○證稱：我於九十年間向蕭淑貞借款
        共一百六十七萬元而開立本票，直到九十四年四月中旬
        ，有二名男子自稱是元盛中心員工，持委託書及本票到
        我父親周振昌的鐵工廠找我討債，因我不在，他們留下
        聯絡電話就離開了，因我當時無力還債，所以就沒理他
        們，於九十四年四月底至九十四年五月中旬，我父親的
        鐵工廠遭元盛中心人員貼告示單，告示單上寫「欠錢不
        還、惡性倒債、喪盡天良」及潑糞便、灑冥紙等共三次
        ，我不得已出面與元盛公司協調還債事宜，我們雙方協
        調我每月還款一萬元，我於九十四年九月起開始匯款到
        第一銀行小港分行甲○○的帳戶，除了元盛中心以外沒
        有其他討債公司向我們討債等語 (見偵一○五七二號卷
        第二○七頁)。
(八)、犯罪事實二、(八)之部分：
    １、被告甲○○供稱：公司是由我指示以貼告示單及潑魚漿
        之方式逼債務人出面和解；員工催討回來規定要填寫「
        委託事項紀錄表」。是黃○○的朋友綽號叫「石頭」的
        向我借六萬元，後來還不出來，黃○○就說他代為處理
        ，因為他們逃債，後來被我找到我很生氣，所以我才打
        黃○○ (見偵一○五七二號卷第十二、十五、二七三頁
        ；本院卷第七六、一○九頁）。
    ２、證人即共犯盧育琳具結證稱：我於九十四年四月至九十
        四年八月在元盛公司擔任外務工作，外務是早上去公司
        ，公司的黑板會註明催討項目，就依據黑板資料請債務
        人還錢，另外再依據甲○○、徐嘉嬪提供債務人資料在
        外尋找債務人，元盛中心的老闆是甲○○，徐嘉嬪是老
        板娘，我曾與蔡國欽、李愷洋擔任外務，劉美玲擔任會
        計，蘇宗我見過二次，聽老闆說他也是外務，甲○○及
        徐嘉嬪會將債務人的資料提供外務人員，外務人員再去
        尋找及催收，如果甲○○與債務人談的不愉快，就叫我
        們外務人員到被害人住處貼告示及丟魚漿或潑油漆，九
        十四年七月甲○○叫我到公司，我回到公司就看到那名
        被害人，然後甲○○跟他說話，說到一半就踹被害人，
        原本甲○○還要拿棍子打，但被我搶下來。我只知道被
        害人姓顏，我沒有打被害人，是甲○○向被害人講當天
        要錢拿出來不然就準備搬家，我只有在旁邊看等語（見
        臺灣高雄地方法院檢察署九十四年度他字第六八一八號
        卷第一三五至一三七頁)。
    ３、證人即共犯劉美伶具結證稱：九十四年六月二十六日當
        日是假日沒上班，是在上班時聽盧育琳說他們在公司跟
        客人發生糾紛並吵架，我在任職期間聽到外務講，有到
        債務人家中，與債務人發生爭吵及毆打，還有一次就是
        黃○○那一次，我沒有分配外務工作，這部分是甲○○
        及徐嘉嬪負責等語（見臺灣高雄地方法院檢察署九十四
        年度他字第六八一八號卷第一五四頁）。
    ４、證人即共犯徐文岳具結證稱：黃○○被打那天我是去元
        盛中心找甲○○泡茶，當天甲○○在打一個中年人，但
        我沒有出手打人，是甲○○與另一名男生出手的，我看
　　　　到甲○○打被害人後，約十分鐘後我就離開了等語（見
        偵一○五七二號卷第五八頁）。
（九）、犯罪事實二：（九）之部分：
        除據被告於本院準備程序及審理中坦承有貼單子、潑魚
        漿、毆打胡榮華外（見本院卷第七五至七六、一○九頁
        ），亦經胡榮華於警訊中指證歷歷，並與同案共犯盧育
        琳於九十五年四月六日警詢中所述：甲○○及外務蔡國
        欽、及伊於九十四年七月二十八日十四時許，前往在高
        雄市○○區○○街二○三巷七號，先由甲○○、蔡國欽
        跟子○○談論如何還款事宜，後來因為子○○不答話，
        所以老闆（指甲○○）很生氣就毆打子○○，當時蔡國
        欽也一起打他，盧育琳有推開子○○等語（見臺灣高雄
        地方法院檢察署九十四年度他字第六八一八號第一三七
        頁）。
（十）、犯罪事實二：（十）之部分：
        除據被告於本院審理中坦承有貼單子外（見本院卷第七
        五至七六、一○九頁），亦經盧育琳證述曾於九十四年
        七月許，被告、蔡國欽、與伊三人有至被害人庚○○開
        設之餐飲店（高雄市○○區○○路二六一號）三次，甲
        ○○及蔡國欽與她討論結果答應一個月還參仟元等語（
        見臺灣高雄地方法院檢察署九十四年度他字第六八一八
        號第一三七、一三八頁）。
（十一）、犯罪事實二：（十一）之部分：
        除被告坦承在卷（見本院卷第四○至四十一頁）外，並
        經證人即被害人癸○○證稱：我將我的票交給我母親使
        用，我母親欠王仁慶錢，他們來我家找到我後，就到我
        家門口貼告示單，說我欠錢不還，喪盡天良，而且貼了
        整條路的路燈、電線桿，後來他們就來潑一種很臭的東
        西，潑了二次，但是他們沒有潑油漆等語（見偵一○五
        七二號卷第一一一頁）。
(十二)、犯罪事實二：(十二)之部分：
    １、被告甲○○供稱：九十四年七月二十二日我帶盧育琳、
        蔡國欽前往臺南市○○街五六巷四九弄十五號向宇○索
        債，而宇○帶我們前往臺南市○○○路○段一六二之九
        號午○○的汽車公司商討還款事宜，宇○住處之告示是
        盧育琳於九十四年七月二十八日二十一時所張貼，午○
        ○有向我們坦承他的過失，願意用支票金額的二成來解
        決，之後我們離去，我向委託人林和南詢問是否願意接
        受，但委託人不願意。九十四年七月二十八日二十三時
        許我與盧育琳、蔡國欽去臺南市○○街五六巷四九弄十
        五號找宇○討債的，單子是盧育琳貼的等語（見高雄市
        政府警察局偵查卷一第五五、五六頁，卷二第十六頁，
        偵一○五七二號卷第二七、二七四頁，南縣警三偵字第
        七八八號卷第三、四頁、偵一三二九八號卷第十九頁）
        。
    ２、證人即共犯盧育琳證稱：我與甲○○及蔡國欽一起到臺
        南市○○街五六巷四九弄十五號找宇○二次，第一次是
        九十四年七月中旬，第二次是一、二個禮拜後以白膠漆
        在牆壁及車子上張貼三、四十張告示單，然後就離開了
        ，甲○○及蔡國欽到午○○家中放話要以黑道方式解決
        ，我們張貼三、四十張告示單在大門，我們所做的是去
        貼告示單、丟魚漿、快乾及噴漆都是甲○○及徐嘉嬪指
        示我們做的等語（見臺灣高雄地方法院檢察署九十四年
        度他字第六八一八號卷第一三八、一三九頁）。
    ３、證人即被害人宇○證稱：九十四年七月二十三日十四時
        ，自稱元盛公司人員甲○○及另二人到我家聲稱受託代
        索討三十六萬三千元，要我還錢，其中一人蔡國欽說若
        不還錢就要用黑道方式處理，後來即接到數通對方打來
        的恐嚇電話，如不還錢要讓我無法繼續住下去，出了什
        麼事無法保證等語（見偵一三二九八號卷第十八、三七
        頁）。
    ４、證人即被害人午○○證稱：是宇○與被告等三人到我公
        司討債，叫我一定要還錢，過幾天他們就到我公司張貼
        欠錢不還之紙條，他們說不要讓我們立足，出了什麼事
　　　  他們不敢保證等語（見偵一三二九八號卷第十八、三七
        頁）。
（十三）、犯罪事實二：（十三）之部分：
    １、被告甲○○供稱：宙○○家的告示單是公司去貼的，是
        誰貼的我不清楚等語（見偵一○五七二號卷第二七四、
        二七五頁）。
    ２、證人即被害人宙○○證稱：伊在警詢時所述皆實在，自
        九十四年八月開始，他們一開始是用電話約我出去，他
        們就表明是元盛的人，我跟他們解釋跟張滿秀的關係，
        他們就帶我到張滿秀的工廠，二天後就是九十四年八月
        十日，在張滿秀的工廠，對方要求我簽一份協議書，我
        在張滿秀的工廠表示我沒有必要簽協議書，但對方表示
        若不簽，等著斷手斷腳回去，我因害怕而簽協議書，之
        後再隔二、三天後就開始有被貼告示單，再之後就被潑
        像大便的東西及柏油，我的機車座墊被割開，而且當天
        大門的鎖孔還被用快乾封起來，以致大門無法打開（見
        偵一○五七二號卷第一三六頁）。
（十四）、犯罪事實二：（十四）之部分：
    １、被告甲○○供稱：我對丁○○有印象，但他一毛錢都沒
        還，我有去丁○○的家，我去的時候，他兒子是警察，
        是他兒子約我過去的，但貼單及潑魚漿，不是我去的（
        見偵一○五七二號卷第二七五頁）。
    ２、證人即被害人丁○○證稱：我兒子在外欠賭債，開了很
        多票，有一些流到元盛中心，不過是一位呂姓女子，將
        票交給元盛中心的，他們來我家二次，我家的鐵門被柏
        油及臭液體潑到，鐵門被柏油潑到所以門鎖就壞了，被
        那種很臭的東西潑到，門的接縫都生了很多黴菌，清都
        清不掉，他們有四個人到我家，一個在巷口把風，三個
        到我家門口，他們問我有欠誰錢，我說沒有，他們就把
        本票拿出來，我看了是我的本票沒錯，站在巷口的那個
        人聽我說沒有錢，就說不還錢就要抓我去活埋等語（見
        偵一○五七二號卷第七六頁）。
（十五）、犯罪事實二、（十五）之部分：
    １、被告甲○○供稱：這件是王昭文去貼單的，我沒有去，
        這件在貼完告示單後隔天，壬○○就委託幫派出來談和
        解，之後每個月還一萬元，然後再改為五千元，之後又
        改為三千元等語 (見偵一○五七二號卷第二七五頁）。
    ２、證人即被害人壬○○證稱：九十四年十一月間元盛中心
        人員到我家門口貼告示單，單上寫「欠錢不還、惡性倒
        債、喪盡天良」，貼到整個門都滿了，我隔二、三天打
        電話跟該公司人員聯絡約當面協商還債事宜，而我們雙
        方協議每個月還五千元，但於九十五年二月間，我沒有
        匯款，結果在九十五年三月二十三日凌晨家門口被人潑
        有屍臭味的液體及貼告示單，我因害怕而向人借錢繼續
        匯款，九十五年三月間我有接到元盛中心人員的電話，
        恐嚇我說如果不還錢，就要對我不利，甲○○就是帶三
        名員工來向我討債的元盛中心人員，除此以外並沒有其
        他討債公司來向我要過錢等語（見偵一○五七二號卷第
        一九三、一九四頁）。
（十六）、犯罪事實二：（十六）之部分：
    １、被告甲○○供稱：魚漿是我提供的，因為公司的運作就
        是這樣等語（見偵一○五七二號卷第二七六頁）。
    ２、證人即共犯陳文水證稱：九十四年十二月十五日中午有
        去高雄市○○路二七六號找戊○○，當天我有去貼單，
        我沒有潑油漆，因為我有朋友在戊○○那裡當會計等語
        （見臺灣高雄地方法院檢察署九十四年他字六八一八號
        卷第一四八頁）。
    ３、證人即共犯黃德隆證稱：我們去高雄市○○路二七六號
        二、三次，是陳文水貼單，有一次是我跟小鄭潑魚漿，
        我們沒有潑柏油等語（見同上他卷第一四三頁）。
（十七）、犯罪事實二：（十七）之部分：
    １、被告甲○○供稱：戌○○、酉○○是公司催討對象之一
        ，九十四年十二月十七日是外務去高雄縣鳳山市○○街
        十六巷三一號找戌○○討債，我去的時候已經看到潑灑
        油漆及玻璃打破了等語（見偵一○五七二號卷第十六頁
        所附警詢筆錄、高雄市政府警察局偵查卷二第十七頁）
        。
    ２、證人即共犯陳文水證稱：我記得於九十四年十二月初到
        高雄縣鳳山市○○街一六○巷三一號找戌○○一次，但
        是沒有找到他，後來甲○○有交代我們要去貼單及舞弄
        （就是貼單、潑魚漿、潑油漆），但我沒有去，我在十
        二月底就離職了等語（見臺灣高雄地方法院檢察署九十
        四年他字六八一八號卷第一四八頁）。
    ３、證人即共犯黃德隆證稱：我們去高雄縣鳳山市○○街一
        六○巷三一號二、三次，是陳文水貼單，有一次我跟小
        鄭潑魚漿及油漆，是甲○○及徐嘉嬪指示的，油漆也是
        他們提供的等語（見同上他卷第一四三頁）。
（十八）、犯罪事實二、（十八）之部分：
    １、被告甲○○供稱：九十四年十二月二十三日當天，是員
        工去丙○○住處的，只是貼單、潑魚漿而已，戴帽子的
        是小鄭（指鄭文享），拿垃圾袋的是黃德隆等語（見偵
        一○五七二號卷第二六、二七頁、偵一三三三七號卷第
        九頁所附警詢筆錄）。
    ２、證人即共犯鄭文亨證稱：九十四年十二月二十三日我和
        黃德隆有到高雄市○○○路九九一巷五號十二樓之一貼
        單子，潑魚漿是黃德隆所為等語（見臺灣高雄地方法院
        檢察署九十四年他字六八一八號卷第一七八頁）。
    ３、證人即被害人丙○○證稱：我於八十五年間開立三十萬
        元的支票向一名自稱董太太的女子週轉現金，直到九十
        三年間有二名男子自稱元盛中心人員，持委託書及支票
        到我家討債，雙方協調每個月還五千元，匯款到第一銀
        行小港分行甲○○帳戶，但於九十四年十月間，我手頭
        較緊暫時無法付款，元盛中心人員於九十四年十二月二
        十三日到我住處（高雄市○○○路九九一巷五號十二樓
        之一）門口潑有屍臭味液體及張貼告示單，我隔天打電
        話到元盛中心質問，該公司員工說是因我未按時匯款又
        不接電話才會如此做，我因害怕於九十五年一月初又開
        始匯款，甲○○就是拿委託書來找我還錢的人等語（見
        偵一○五七二號卷第一八一、一八二頁）。
(十九)、犯罪事實二：(十九)之部分：
    １、已據被告於本院審理中坦承不諱（見本院卷第四四頁）
        。
    ２、證人即共犯黃德隆證稱：九十四年十二月二十七日我與
        小鄭到高雄市○○○路一三五號去潑油漆及魚漿等語（
        見臺灣高雄地方法院檢察署九十四年他字六八一八號卷
        第一四四頁）。
    ３、證人即共犯鄭文亨證稱：九十四年十二月二十七日我有
        去高雄市○○○路一三五號貼單子，潑魚漿是黃德隆所
        為等語（見同上他卷第一七八頁）。
（二十）、犯罪事實二：（二十）之部分：
    １、被告甲○○供稱：我有打電話給委託人邱志席，郭佩蓉
        與委託人對質後承認自己有欠錢，而且要求一星期的時
        間處理，而一星期後我去找他就找不到了，這件可能是
        王昭文貼單的，九十五年三月三十一日晚上當時有我、
        邱志席與王昭文在場等語（見偵一○五七二號卷第二七
        六、二七七頁）。
    ２、證人即被害人郭佩蓉證稱：我曾因合會關係開立金額為
        十四萬一千元的本票給「榮哥」，元盛中心就是拿本票
        和委託書來找我，說給我二個禮拜準備十四萬元，因我
        在外工作很晚回去，所以沒有遇到，我父親寅○○、母
        親卯○○○有告訴我元盛中心的員工到我家找我要債約
        七次，九十五年三月一日我回到我父母住處，發現住處
        大門及電梯門口張貼告示單貼的滿滿都是，九十五年（
        原審誤載為九十三年）三月三十一日元盛公司四名員工
        到我家樓梯口攔我，並向我父母恐嚇如果我不出來解決
        債務要將我未滿二歲的小孩抱走，並揚言要拿刀殺我，
        我從那天起即不敢回家，家人連夜將父母遷往桃園躲避
        等語（見偵一○五七二號卷第一七四、一七五頁）。
（二一）、犯罪事實二：（二一）之部分：
    １、已據被告於本院審理中坦承有張貼丑○○身分證影本放
        大之照片並潑灑魚漿對丑○○及其父母（梁勇平、梁林
        春香）為恐嚇（見本院卷第一○九頁）。
    ２、丑○○於警詢中之證詞。
    ３、於被告公司之委託事項紀錄表編號二十二載有：委託人
        邱德聖、債務人丑○○紀錄表內有留大餐、貼單的紀錄
        。
（二二）、犯罪事實二：（二二）之部分：
    １、被告甲○○在警詢時供稱：我有於九十五年二月二十二
        日下午四時許，與林宜遠、王昭文、黃正忠前去屏東縣
        竹田鄉○○路三一號向申○○收債，並在申○○住處四
        周及電線桿張貼海報，內容為：「申○○惡性倒債、喪
        盡天良、欠錢不還」，當天未侵入其住處，我們公司有
        郵寄一張明信片，內容是通知申○○領貨，目的是騙其
        出面處理債務，我們有於九十五年三月十四下午三時許
        駕駛車號IE－0011號小客車前去催收，有與地○○發生
        口角，地○○可能誤會我要殺死他等語（見屏東縣警察
        局潮洲分局警卷第五至七頁）。
    ２、被告甲○○在檢察官偵查中供稱：元盛中心的登記負責
        人為徐嘉嬪，實際為我與徐嘉嬪二人負責，我有去過申
        ○○家二次；第一次是以快遞名義，地○○有出來，地
        ○○要我們進去，但地○○叫我們不要再來了，當天沒
        有貼海報，隔幾天我們公司人員有去貼海報，第二次我
        們去地○○家附近電線桿及他家大門貼海報，約貼了八
        十張，九十五年三月十四日當天有與地○○言語衝突，
        但未丟棄排泄物；去地○○家是由我帶頭等語（見臺灣
        屏東地方法院檢察署九十五偵二二一四號卷第四七至四
        九頁）。
    ３、證人即共犯徐嘉嬪證稱：甲○○等四人前去收取債款，
        共四次，第一次是投快遞單，第二次是二月二十日地○
        ○說要領快遞單，第三、四次是去貼海報，我指示甲○
        ○等人張貼廣告及問申○○的朋友確定他還居住該地，
        也會詢問鄰居是否居住該地，未指示進入地○○家；林
        宜遠、黃正忠、王昭文出去主要是甲○○之指示等語（
        見同上偵卷第三四至三五頁）。
    ４、證人即共犯林宜遠證稱：當天九十五年三月十四日是我
        、甲○○、黃正忠、王昭文前去收債，當時我們都有張
        貼海報在地○○家鐵門上，海報內容是「欠錢不還」等
        語（見同上偵卷第三五至三六頁）。
    ５、證人即共犯王照文證稱：當天九十五年三月十四日有到
        申○○家收帳，地○○跟我們說「你們為何丟排泄物」
        ？那應該是魚漿等語（見同上偵卷第三七頁）。
    ７、證人即被害人地○○證稱：九十四年二月二十日下午快
        五點時，甲○○等人進入我家，一位叫門的進入客廳，
        因我家大門有關但沒鎖，他們自行開門進來，之後甲○
        ○說我門沒關就自行進來了，他們三個都進來，當時只
        有我一人在家，甲○○要我處理債務，否則後果就自行
        負責，他們對我說「要殺、要剁、要剮」，隔了二天的
        上午，門前電線桿、花圃等處被貼有字條幾張，二十三
        日則有貼紙、丟髒東西，九十五年三月十四日甲○○等
        人來了二次在電線桿張貼「申○○欠錢不還、惡性倒債
        、喪盡天良」之字條等語（見同上偵卷第三七頁）。
二、被告甲○○亦供稱：我差不多已休息一年的時間，這段時間
    我在戒除藥癮，因為公司缺人，所以才又開始工作。我有時
    候會出去從事討債工作，元盛中心聘請員工由我決定，公司
    討債方式為貼告示單及潑臭魚漿，大蛋糕、海陸大餐、水扁
    好湯、大魚大肉、石頭點心、大餐、全餐都是指潑灑魚漿，
    貼告示單、舞弄也是貼單，死人紙有可能是冥紙之意；元盛
    中心的實際負責人是我，九十四年間我有僱用蘇宗、徐文岳
    、黃德隆、陳文水、楊富榮、盧育琳、李愷洋、鄭文亨、蔡
    國欽和會計張瓊尤、劉美伶，「委託事項紀錄表」所寫的「
    大蛋糕、海陸大餐、快乾、點子腳、黑油、水扁好湯、大魚
    大肉、石頭點心、死人紙、舞、舞弄、大餐、全餐」都是代
    表丟臭魚漿，我指示員工丟臭魚漿是為了逼債務人出面和解
    ，公司員工的交通工具為車號IE－0011這部車，公司所潑灑
    之魚漿是我叫魚販從魚市場載回來的，000000000
    0、0000000000號行動電話是公司在使用，約兩
    年了，我們的快遞單一般是由會計填寫，用來寄發快遞單，
    記載請債務人領取快遞，使債務人誤以為漏收快遞而循著電
    話與我們公司聯絡，若債務人打電話來由會計接電話約時間
    ，再由外務前往去找（見高雄市政府警察局卷二第十一、十
    二頁；偵一○五七二號卷第二四、二八、二六九頁）。
三、又證人即被告甲○○所僱用之員工即共犯盧育琳（審判筆錄
    上代號為Ａ３）、鄭文亨（代號Ａ４）、王昭文（代號Ａ１
    ）、蘇宗（代號Ａ２）在原審審理時分別為下列之證詞：
    １、證人盧育琳證稱：我是看報紙應徵元盛中心之外務員，
        大概做了半年，工作是去找債務人催討債務，薪水以討
        回的債務金額，按比例作為所得，公司有交代我們不要
        隨便進入債務人家中，不可以打人，九十四年六月二十
        六日黃○○到元盛中心，當時我在場，我不記得他在我
        們公司客廳有受傷，他有簽本票，九十四年七月二十八
        日我去債務人子○○高雄市○○街二○三巷七號的家中
        ，那天有發生爭執，我們在跟子○○講還錢的事情，因
        而有發生一點拉扯，沒有強迫子○○簽本票，那天我們
        有貼紙條在宇○的車上，我還因此被判刑三個月，元盛
        中心的老闆是甲○○，我進入元盛中心時，公司有老闆
        、老闆娘徐嘉嬪、我、會計，過幾個禮拜還有一個蔡國
        欽，黃○○當天有跟甲○○互毆，甲○○要去拿棍子，
        是我們過去把他們拉開，把我老闆拉走。我們公司的「
        執行紀錄表」，上面記載的「大餐」、「全餐」是把魚
        漿潑在被害人家外面；我沒有用過「小鋼珠」；「舞弄
        」也是潑魚漿的意思，這些工作是老闆甲○○交代我們
        做的，我自己做過十幾次，其中有二、三次或三、四次
        是甲○○也有在現場，我貼告示單的次數差不多有一、
        二十次，告示單上寫被害人的名字，然後寫「欠錢不還
        、喪盡天良」，貼告示單也是甲○○指示我們去做的。
        而魚漿是公司買一些臭掉的魚，我們把臭掉的魚載去泡
        水，把魚泡到發臭，要用的時候拿來用，告示單則是公
        司的會計印給我們的，老闆甲○○說，討債時第一次先
        貼單，如果沒有效，第二次、第三次之後就潑魚漿，討
        債回來要向老闆或是老闆娘報告，有時候是口頭報告，
        有時候是寫書面報告等語（見原審九十五年十月十三日
        審判筆錄）
    ２、證人鄭文亨證稱：我從九十四年十二月到九十五年二月
        中旬在元盛公司擔任外務，是看自由時報應徵的，老闆
        是甲○○，沒有其他主管，我直接對老闆負責，公司是
        老闆甲○○在管理，我的工作是把欠錢的人找出來，找
        出來之後問他債務要怎麼處理，而甲○○交代我們要去
        哪裡貼告示單或是潑魚漿，如果有債務人不還錢，他就
        會叫我們去貼告示單或是去潑魚漿，任職期間包括我在
        內同是外務的有二個人，另外還有會計，我只知道外務
        的名字是「文仔」、「阿龍」，公司會保持有二個外務
        員的狀況，「阿龍」離職，就應徵「文仔」來，而我直
        接對老闆負責，沒有固定底薪，收回來的錢由公司跟債
        權人拆帳，再從公司收的錢裡面抽三成出來給我們外務
        員當薪水，假設公司分到一萬元，其中三千元會拿出來
        讓我們外務員分，如果沒有收到錢，我們還是可以從其
        他債務人分期償還的錢裡面分到錢，我去公司的時候，
        前手就有交接一些債務人的資料，那些資料會擺在桌上
        ，沒有特定誰拿給我，都是別人委託我們公司去討債，
        不是債務人欠我們老闆的錢。我和公司其他外務去討債
        時有去貼過「欠債不還、喪盡天良」的告示單及潑臭魚
        漿，都是老闆甲○○指示的，我於九十四年十二月二十
        三日曾經和「阿龍」到丙○○家中貼告示、潑魚漿，這
        一次甲○○沒有去，其他有些沒印象，有些沒有去，我
        都是去找人比較多，應該貼過二、三次告示，跟阿龍一
        起去潑過幾次魚漿，因為魚漿太臭了，通常是阿龍潑魚
        漿，我貼告示單，而討債用的魚漿、告示單都是公司準
        備的，貼告示單及潑魚漿都開公司的車去，貼告示單及
        潑魚漿這種討債招數，是老闆甲○○教的，去貼單或潑
        魚漿後，都要回公司報告，公司有紀錄表，我們在上面
        紀錄去哪裡貼單、去哪裡潑魚漿，我們寫完都放在會計
        桌上，讓會計拿去紀錄，紀錄完後應該是老闆要看等語
        （見原審九十五年十月十三日審判筆錄）。
    ３、證人王昭文證稱：我是看報紙應徵至元盛中心上班的，
        是擔任催收帳款的業務員，元盛中心是甲○○在負責，
        在元盛中心上班是自九十五年三月四日至當年五月初，
        只有二個多月，薪資計算是跑件的，是照會計拿給我的
        資料去跑件，有收到錢就跟公司七三分帳，公司拿七，
        我們拿三，我曾經到小港區債務人丑○○家中催債二次
        ，第一次是去找他的家人談丑○○債務的問題，第二次
        因為丑○○的父母態度不好，我們去他家貼單，及潑灑
        魚漿。我不知道會計的名字，我們都叫她會計，公司所
        規定的「大餐」、「全餐」及「舞弄」、「大蛋糕」都
        是潑魚漿的意思，「小鋼珠」及「快乾」我不清楚，委
        託單是會計寫的，有二次是甲○○帶我一起前往討債，
        有一次在衛武營那邊，但那二次沒有潑魚漿；我曾和另
        外一個員工去潑過魚漿的地方約五次，其中有一次是在
        九十五年四月份的時候去丑○○家潑魚漿，也曾經在壬
        ○○家貼過「欠債不還、喪盡天良」的告示單，去過地
        點大約為小港區丑○○那邊、鼓山區某處、左營區○○
        路一帶、前鎮區○○路一帶，還有五甲地區靠近五甲廟
        等等，這是我們我們在公司工作的內容，我們會先貼單
        ，讓他們心裡有個準備，如果第二次去還是沒有結果，
        我們就認定對方態度不好，便會潑魚漿，因為魚漿比較
        臭，收到錢後我們會把錢交給會計，公司老闆甲○○會
        跟我們七三分帳，公司的個案由會計經手，我們會自行
        將執行結果填寫在紀錄表上，而公司裡面本來就有告示
        單，魚漿是公司買了臭魚，加水讓它發臭，我進公司的
        時候，一個比我資深的員工帶我去跑件，他就是教我要
        用貼單及潑魚漿的手段來討債等語（見原審九十五年十
        一月十日審判筆錄）。
    ４、證人蘇宗證稱：我是看報紙應徵至元盛中心工作，是會
        計來應徵的，我的名片上面印的是「經理」，但沒有理
        財專長，所以事實上就是到外面去催討債務，我任職不
        滿一年，任職期間，與我工作性質相同的員工包括我共
        二個，整個公司就是老闆、會計、我，還有另一個員工
        楊富榮，徐嘉嬪是老闆娘，平時在汽車公司上班，我沒
        有固定薪水，看我們收多少帳回來，跟公司拆帳，九十
        三年底去過屏東市黃姓債務人家一次，他就說要分期還
        錢了，九十四年三月十一日曾經到高雄縣大寮鄉亥○○
        家中要債共三次，第一次去貼告示，九十四年三月三十
        日晚上有與亥○○發生爭執，九十四年七月有去過小港
        找周姓債務人一次，那次是去他的鐵工廠大門貼單，也
        有到高雄市○○區○○路貼過告示單，我們貼告示單的
        目的是要他們還錢，另外有和楊富榮去過鳳山市○○街
        一六○巷三一號，債權人看到我們的招牌會自己來找我
        們，通常是會計接洽後，會計再將業務上報老闆，由老
        闆決定這個案子能不能接，老闆再交給我們單子，我們
        就去找債務人，有在的話就找他，沒在的話就會留紙條
        ，紙條上有聯絡電話，如果債務人不理，我們才會去貼
        單，內容是「欠錢不還、惡性倒債、喪盡天良」，公司
        本來就有那些單子，會計拿給我們，我沒有潑魚漿，我
        只有負責開車，潑魚漿的人有時候是楊富榮，有時候是
        老闆，潑魚漿後，有時候這樣他就會還錢了，魚漿是老
        闆準備的，九十三年十二月二十八日有和楊富榮去巳○
        ○家裡討過債，當時是去貼單，內容是「欠債不還、惡
        性倒債、喪盡天良」，九十四年三月十一日有和楊富榮
        到高雄縣大寮鄉債務人亥○○家討債，我是負責貼單，
        楊富榮潑魚漿，九十四年三月三十一日有在亥○○家中
        發生爭執，我有被打。要債回來，錢交給會計，拆帳方
        式應該是三七分帳，公司拿七、我們拿三，我一個月領
        差不多二萬多元等語（見原審九十五年十一月十日審判
        筆錄）。
四、此外，並有下列物證可證：
    １、元盛中心甲○○名片、照片影本六幀【宇○】、張滿秀
　　　　名片、債務人一覽表、元盛中心委託事項紀錄表一批可
        證（見高雄市政府警察局卷一第四一、六九至七一、七
        九至八○、八二至八四、八五至八九、九○至一九七頁
        ）。
  　２、搜索扣押筆錄【辛○○、楊富榮】、照片影本八幀【亥
　　　　○○等】、張貼告示及名片【亥○○等】、第一商業銀
        行存款存根聯【子○○】、照片影本六幀【天○○】、
        搜索扣押筆錄【甲○○、徐嘉嬪】、扣案證物照片影本
        十八幀、元盛中心委託事項紀錄表、通訊監察書及監聽
        譯文一份可證（見高雄市政府警察局卷二第七五至八二
        、一一一至一一三、一二八至一三○、一三八、一三九
        、一四一至一四三、一六七至二七六、二八三至三○二
        頁）。
    ３、通訊監察譯文、扣押物品目錄表、現場照片、和解書可
        可證（見九十四年他字六八一八號卷第三八至六三、九
        ○至九四、九六頁）。
    ４、警告單、辰○○住處被貼警告單現場照片、宙○○所簽
        還款協議書、高雄市○○○路九五巷二一弄三號住處遭
        破壞之照片、辰○○欠錢不還的告示單、警告單、元盛
        公司甲○○的名片、扣押物品清單可證（見偵一○五七
        二號卷第八五、八六、九八、一○二至一○七、一一五
        至一一七、一五六、二二二至二二三頁）。
    ５、現場照片、元盛中心甲○○之名片、午○○所立之切結
　　　　書、委託事項紀錄表（委託人林和南，債務人宇○）、
　　　　、授權書、委任書、發票人宇○之支票可證（見南市警
 　　　 三偵字第七八八卷第十至十二、十四、十五、十八至二
        ○頁)。
     ６、報案紀錄資料、支票退票理由單影本、元盛中心營利
         事業登記資料元盛中心名片、快遞送貨單、照片十五
         幀可證（以上均見屏東縣警察局潮洲分局卷第三一至
         三三、四二、四三、四四至四八、四九、五○、五五
         至六三頁）。
     ７、扣押物品清單一份、照片十幀、地○○住處現場圖、
         勘驗筆錄、照片三張為證 (見偵二二一四號卷第十
         四、二六至三○、三九、五○、五八頁）。
   　８、並有扣案如附表二所示之物可證。
五、綜上所查事證，互核後均大致相符，足認被告甲○○與共犯
    徐嘉嬪確以經營元盛財務管理顧問中心為幌子，實為經營討
    債公司，並僱用公司會計人員及對外負責討債之外務人員共
    同從事以恐嚇之方式為討債之行為，並由元盛公司之負責人
    甲○○準備告示單、發臭之魚漿、冥紙、柏油等物作為恐嚇
    債務人之工具，使債務人心生畏懼，或因此舉家搬遷，或因
    而被迫同意償還債務，是足認被告本件犯行，事證明確，應
    予依法論科。
六、新舊法適用說明：被告行為後，新修正刑法業於九十五年七
    月一日施行。
（一）被告行為後，九十五年六月十四日修正公布，同年七月一
      日施行之刑法施行法第一條之一第一項、第二項前段增訂
      「中華民國九十四年一月七日刑法修正施行後，刑法分則
      編所定罰金之貨幣單位為新臺幣。九十四年一月七日刑法
      修正時，刑法分則編未修正之條文定有罰金者，自九十四
      年一月七日刑法修正施行後，就其所定數額提高為三十倍
      。」等內容。而被告所犯之刑法第三百零五條自七十二年
      六月二十六日（即罰金罰鍰提高標準條例修正公布日）迄
      今未修正，其罰金法定刑為「三百元」，貨幣單位乃「銀
      元」，依罰金罰鍰提高標準條例第一條前段提高十倍，實
      為「銀元三千元」，再經現行法規所定貨幣單位折算新台
      幣條例第二條折算為「新臺幣九千元」。刑法施行法於九
      十五年七月一日施行後，所定罰金之貨幣單位為新臺幣，
      就其所定數額提高三十倍，刑法第三百零五條之罰金法定
      刑「三百元」，依該規定折算，亦為「新臺幣九千元」。
      是刑法施行法前開條文修正後，刑法第三百零五條「罪刑
      」並未變更。刑法施行法第一條之一第一項、第二項前段
      之法律效果乃將刑法分則罰金刑之貨幣單位從「銀元」轉
      換為「新臺幣」，係一貨幣單位準據法，修正意旨亦止於
      釐清吾國先前易生混淆之貨幣單位系統，與罪刑無涉，尚
      無刑法第二條第一項新舊法比較適用之問題，自應適用現
      行有效之法律。
（二）刑法第三十三條第五款罰金刑之適用：
　　  被告行為後，刑法關於罰金刑之規定業經修正布，舊法第
      三十三條第五款「罰金：一元以上」之規定，修正公布為
      新法第三十三條第五款「罰金：新臺幣一千元以上，以百
      元計算之」，新法施行後，應依新法第二條第一項之規定
      ，適用最有利於行為人之法律（最高法院九十五年第八次
      刑事庭會議決議參照）。比較新舊法結果，刑法法定本刑
      中列有罰金刑者，舊法顯然較有利於行為人，被告本件犯
      罪關於法定罰金刑部分，以行為時之舊法第三十三條第五
      款定其罰金部分之法定刑，對被告較為有利（最高法院九
      十五年五月二十三日第八次刑事庭會議決議，臺灣高等法
      院暨所屬法院九十五年法律座談會刑事類第一、二號提案
      研討結論採此見解）。
（三）刑法第二十八條「共同正犯」定義修正之法律適用：
　　  修正前刑法第二十八條規定關於「實施」一語，依實務見
      解認係涵蓋陰謀、預備、著手、實行概念在內（司法院三
      十一年院字第二四０號解釋），即承認陰謀共同正犯、預
      備共同正犯，非僅侷限於直接從事構成犯罪事實之行為，
      故解釋上包括「共謀共同正犯」，基於近代刑法之個人責
      任原則及法治國人權保障之思想，應以不承認「陰謀共同
      正犯」與「預備共同正犯」為當，新法為杜爭議，而將「
      實施」一語，修正為「實行」；且修正後，並無礙於「共
      謀共同正犯之存在」。故依新舊法均成立共同正犯（實施
      正犯或共謀共同正犯），因其成立要件及刑罰效果均未變
      更，自無新舊法比較之問題，應依一般法律適用原則，適
      用現行刑法第二十八條（最高法院九十五年台上字第五五
      九九、五六六九號、九十六年台上字第八二九號判決參照
      ）。
（四）故意犯依新舊法均成立累犯之適用：
　　  被告曾受有期徒刑之執行完畢，五年內「故意」再犯本件
      有期徒刑以上之罪，則依九十五年七月一日修正施行前後
      刑法第四十七條新舊法規定，均符合累犯之要件，刑罰權
      規範狀態並無利或不利之變更，不生新舊法比較問題，自
      應適用現行刑法第四十七條第一項規定，論以累犯，並加
      重其刑。（最高法院九十五年第八次刑事庭會議決議、第
      二十一次刑事庭會議決議參照）
（五）刑法第五十五條「想像競合犯」修正之法律適用：
      刑法第五十五條（牽連犯部分業經刪除）關於想像競合犯
      之規定，新法增列但書「不得科以較輕罪名所定最輕本刑
      以下之刑」，係科刑之限制，為法理之明文化，非屬法律
      之變更，自無新舊法比較之問題，應適用裁判時法（最高
      法院九十五年第二十一次刑事庭決議、九十五台上字第五
      八三三號判決參照）。
（六）刑法第五十六條連續犯刪除後之比較適用：
　　  按行為後法律修正，致行為時與裁判時之法律規定不同，
      而有刑法第二條第一項行為後法律變更之情形者，應比較
      新舊法，依「從舊從輕」之法則，適用最有利於行為人之
      法律，又所稱「法律變更」應係指刑罰法律變更，即犯罪
      構成要件或處罰之內容變更，或「罪」「刑」雖未變更，
      但因法條修正結果，使刑罰之實質內容發生變動而輕重之
      別者而言。被告行為後，九十五年七月一日修正施行之新
      刑法，已刪除第五十六條連續犯之規定，原屬連續犯之數
      個犯罪行為，依新法應論以數罪，併合處罰之，而依修正
      前之刑法第五十六條規定，則論以裁判上一罪，顯然罪刑
      之處罰內容發生變動，此部份之修正，自屬法律變更，應
      有新舊法之比較適用，經比較新舊法結果，以舊法較有利
      於行為人，依刑法第二條第一項前段規定，應依修正前刑
      法第五十六條連續犯規定，論以一罪，併加重其刑（最高
      法院九十五年五月二十三日第八次刑事庭會議決議參照）
      。
七、核被告所為，就附表一編號一至二十二所示犯行除均係犯刑
    法第三百零五條之恐嚇危害安全罪外，其就附表一編號六、
    十四之犯行尚犯刑法第三百五十四條之毀損罪；就附表一編
    號八、編號九部分之犯行尚構成刑法第二百七十七條第一項
    之傷害罪。(一)公訴人併案意旨認被告對被害人為貼告示單、
    警告單之行為或使債務人、擔保債務人等另簽發票據擔保原
    先之債務，各係觸犯刑法第三百零四條之強制罪云云。惟查
    被告係對被害人以張貼告示單、警告單之方式，恐嚇被害人
    償還債務，均是受債權人委託而持有被害人所簽發之本票或
    支票，是就形式上觀之被害人於民事關係而言皆係負有償還
    債務之義務，至於實質義務範圍之大小，核屬民事之糾葛，
    至於被告令債務人本身另簽發票據為保證，或令已承諾擔保
    他人債務之履行而簽發票據為保證等行為，亦屬民事之糾葛
    ，是被告所為之上開行為，並非所謂使人行無義務之事，至
    其不法恐嚇手段，應係成立刑法之恐嚇罪，是公訴人就此部
    分，顯有誤會，業在原審論告時變更法條在案。(二)被告係成
    立一討債公司僱用員工共同以不法手段為討債行為，其就如
    附表一所示之行為，與如附表一所示之行為人及事實欄二所
    載之其他員工有共同犯意聯絡及行為分擔，均應論以共同正
    犯。被告先後多次恐嚇之行為，時間緊接，觸犯犯罪構成要
    件相同之罪名，顯係出於概括犯意為之，為連續犯，應依連
    續犯之規定論以一罪，即連續恐嚇危害安全罪，並加重其刑
    。又被告先後為傷害之行為，時間緊接，觸犯犯罪構成要件
    相同之罪名，顯係出於概括犯意為之，為連續犯，應依連續
    犯之規定論以一罪，即連續傷害罪，並加重其刑。(三)被告就
    上開所犯連續恐嚇罪及附表一編號六、十四之毀損罪間，係
    以一行為觸犯構成要件不同之罪名，為異種想像競合犯，而
    被告所為就附表一編號七、十二、十三、二十、二十一、二
    十二之恐嚇犯行，均係一行為侵害數人之法益，亦為想像競
    合犯，應均依刑法第五十五條之規定，應從一重之連續恐嚇
    罪處斷。再被告就就附表一編號八、編號九部分之連續傷害
    罪，據被告於審理中稱：「都是因為討債而引起的，恐嚇與
    傷害是緊接連在一起的，在之前都已經有張貼告示單…。」
    （見本院卷第一一○頁）。由此足見被告係恐嚇在先，傷害
    於後，則依實害行為吸收危險行為之法理，恐嚇應被傷害所
    吸收，而依二者法條刑度，刑法第三百零五條恐嚇罪為二年
    以下，刑法第二百七十七第一項傷害罪為三年以下，則亦屬
    傷害罪之刑度較重。故本件連續恐嚇部分應為連續傷害所吸
    收，而應論以連續傷害罪。(四)被告有如事實欄一所示之犯罪
    科刑及執行紀錄，於九十三年十一月二十七日執行完畢，此
    有臺灣高等法院被告前案紀錄表一份在卷可按，其前受有期
    徒刑之執行完畢後，五年內故意再犯本件有期徒刑以上之罪
    ，依刑法第四十七條第一項論以累犯，並加重其刑。且依刑
    法第七十條規定，遞加重之。(五)就檢察官移送併案之被告之
    恐嚇、傷害犯行部分，（另附表一編號十二係與原起訴部分
    為同一事實），與起訴論罪部分即恐嚇罪間，具有連續犯裁
    判上一罪或吸收犯實質上一罪之關係，為起訴效力所及，是
    本院自應就上開移送併辦部分（退併辦部分除外），依法一
    併加以審理，而併案事實中被害人宇○、午○○之部分（即
    附表一編號十二）係與原起訴事實為同一，自亦應由本院一
    併審理，均附此敘明。
八、原審認被告罪證明確，因予論罪科刑，固非無見。然查(一)本
    案移送併辦部分（除退併辦部分外，後述），有關附表一編
    號八、九部分之傷害犯行原審認係另行起意，與本件恐嚇犯
    行無關，容有未妥。(二)附表一編號六部分之毀損犯行；編號
    九、十、二十一部分之恐嚇犯行，原審均以不能證明為由不
    予認定，亦有未洽。(三)原審於理由欄四就附表一編號十四部
    分，先稱恐嚇與毀損間為數種想像競合犯，嗣又謂兩者為牽
    連犯，其理由論述前後矛盾。(四)原審判決時，新刑法業經施
    行，據上論結欄有關罰金部分應援引刑法施行法第一條之一
    第一項、第二項前段，原審猶引用罰金罰鍰提高標準條例第
    一條前段，亦有不當。被告上訴意旨原否認部分犯罪，並以
    原審判決過重為由，嗣於本院審理中坦承，其上訴雖無理由
    ，然原審既有前揭可議之處，自屬無法維持，應予撤銷改判
    。茲審酌被告經營討債公司，持有被害人之支票或本票，即
    糾集其所僱用如附表一所示之外務人員前往被害人處索討債
    務，分別以貼單、言語恐嚇、潑發臭之魚漿等方式來要脅被
    害人解決債務，渠等自恃持有被害人支票，知悉被害人住處
    ，即以恐嚇或傷害被害人為手段，要求債務人或其親友分期
    清償債務，造成被害人心生恐懼，破壞社會秩序，並審酌被
    告在犯罪行為中係討債公司之負責人之地位，及其犯罪後坦
    承犯行等一切情狀，並依檢察官求處有期徒刑二年之刑度，
    爰量處被告有期徒刑二年，以資懲儆。扣案如附表二所示之
    物，分別係在元盛中心內及元盛中心所有之小客車內查獲，
    且為被告所有供其所僱用之外務人員從事非法討債之工具，
    業據查明屬實，依刑法第三十八條第一項第二款規定，均宣
    告沒收。
參、退併辦部分：
一、併案意旨另以：被告甲○○與共犯徐嘉嬪在高雄市○○區○
    ○街六八巷九號開設元盛中心，其犯罪模式乃先由會計人員
    劉美伶、張瓊尤、謝瑞茹負責收受、簽收委託人即債權人提
    供之本票並整理後登記在「委託事項紀錄表」之「委託人」
    欄起至「委任期間」欄，續寄發記載請債務人領取快遞內容
    虛偽之快遞單，使債務人誤以為漏收快遞而循著快遞單所留
    電話號碼與元盛中心聯絡，待負責人甲○○、徐嘉嬪、劉美
    伶、張瓊尤、謝瑞茹等人接到詢問電話時即假意與債務人約
    妥時間，旋由甲○○帶領外務人員徐文岳、盧育琳、蔡國欽
    、李愷洋、陳文水、黃德隆、王昭文、蘇宗、楊富榮與不詳
    姓名之人，尋找債務人催討債務，負責人甲○○、徐嘉嬪並
    分配工作指示遇到拒絕償還之債務人要態度強硬，倘討債未
    果，即指示上開外務人員利用夜間前往張警告單、載有「欠
    錢不還、惡性倒債、喪盡天良」之告示單，倘遭置之不理即
    前往債務人家中潑灑腐爛發臭之魚漿、柏油及在大門鑰匙孔
    內滴快乾，或以彈弓裝鉛球攻擊住戶玻璃，外務人員之執行
    情形均記載於「委託事項紀錄表」之「執行紀錄」欄。其等
    基於共同傷害、恐嚇、恐嚇取財、強制、妨害名譽之概括犯
    意，並籌組有內部管理結構，以犯罪為宗旨，並以其成員從
    事犯罪活動，具有集團性、常習性及脅迫性之組織，其等犯
    罪行為均詳如上開事實欄二及附表一所示，而認被告甲○○
    另涉有組織犯罪防制條例第三條第一項前段之犯行。惟查：
（一）按犯罪組織存在，法律所保護之法益，即有受侵害之危險
      ，自有排除及預防之必要。組織犯罪防制條例乃以防制組
      織型態之犯罪活動為手段，達成維護社會秩序及保障個人
      法益之目的。該條例第三條第一項及第二項所稱之參與犯
      罪組織，指加入犯罪組織成為組織之成員，而不問參加組
      織活動與否，犯罪即屬成立，至其行為是否仍在繼續中，
      則以其有無持續參加組織活動或保持聯絡為斷，此項犯罪
      行為依法應由代表國家追訴犯罪之檢察官負舉證責任。司
      法院大法官會議於九十二年一月二十四日釋字第五五六號
      著有解釋在案。又按組織犯罪防制條例第二條規定，該法
      所稱之犯罪組織，係指三人以上，有內部管理結構，以犯
      罪為宗旨或以其成員從事犯罪活動，具有集團性、常習性
      及脅迫性或暴力性之組織而言，可知該法所指之「組織」
      ，自集團性而言，除應要有三人以上外，該組織須有內部
      管理結構，主持人與成員間應有層級之分，且組織本身亦
      不應因主持人或其他管理人或成員之更換而有所異同；自
      常習性而言，該組織之存續在時間上具有永久性，且並非
      為某一特定犯罪，或某特定人士而組成，最高法院著有九
      十三年度臺上字第三九八號判決可資參照。是綜合上開大
      法官會議、最高法院之見解可得知，對於被告是否有發起
      或參與犯罪組織之行為，就此積極要件自應由檢察官負舉
      證責任，且所稱之「內部管理結構」，在於顯示犯罪組織
      內部指揮從屬等層級管理的特性，以別於共犯、結夥犯之
      組成，且須有正式之組織名稱、入幫儀式及幫規等相關之
      管理規範而言；而「常習性」指經常性、習慣性，如具有
      機會就犯的企圖、意圖或不務正業等習性，而犯罪組織之
      內部管理結構是否嚴密，該組織之主持人、管理人或其他
      成員更換時，是否有替代之約定，若為首之人無從領導時
      ，該組織是否能繼續存在而具有永久性，始構成該條例所
      稱之犯罪組織，凡此均係涉及本案被告等人是否構成組織
      犯罪防制條例第三條第一項之犯罪，自然均應由檢察官舉
      證證明之。
（二）查證人即共犯鄭文亨、盧育琳、王昭文、蘇宗等人均證稱
      ：其等均係各別看報紙而應徵至元盛中心工作等語，業如
      上述，而證人即共犯王昭文亦證稱：我於95年5月份因為
      第一次做這種工作，適應不良而離職，離職時也沒有被阻
      止等語（見原審九十五年十一月十日審判筆錄）。故足證
      被告所設立之元盛財務管理顧問中心係以以公司型態成立
      ，而共犯鄭文亨、盧育琳、王昭文、蘇宗等人係看報紙而
      應徵至元盛中心，其目的係為謀求工作，而非以加入從事
      犯罪活動為宗旨，其等加入該討債公司之組織並無任何入
      幫儀式，該討債公司組織亦無所謂之幫規等管理規範，成
      員可自由退出該討債公司，猶如一般公司職員辭職一般，
      且成員大致有上班之時間，而成員亦與公司亦有按件計酬
      之領薪約定，被告與其所僱用之上開外務員之間並無嚴密
      之上下服從關係，公司亦無規定所謂之討債不成或離職之
      懲處規定，而參以上開公司之運作係以被告甲○○為首而
      成立討債公司，公司內僅有會計及擔任討債之外務員，並
      無從據以認定有嚴密之內部管理機構，且擔任討債之外務
      員流動率頗大，均為應徵而來，亦據上開證人供證甚詳，
      足認被告所成立之討債公司對內部成員確未具有內部管理
      性之嚴密結構，而本院遍查全卷，亦足證被告甲○○所成
      立之討債公司經警查獲後，該討債公司並無其他之繼任人
      選擔任負責人，是該討債公司確已瓦解而無法繼續運作，
      而檢察官亦未繼續舉證該討債公司於被告甲○○及其他共
      犯經查獲後，仍繼續正常運作，亦難認該組織確具有持續
      性，揆諸前開規定及說明，併案意旨所認被告所涉之發起
      、主持、操縱或指揮組織犯罪之犯行即屬不能證明，亦即
      並無裁判上一罪之關係存在，而起訴效力所及，依不告不
      理原則，自非屬本院審理範圍，此部分應由檢察官另行處
      理，附此敘明。
二、併辦意旨另認：
（一）事實欄二（九）（即附表一編號九）強制罪之部分：
      被告與蔡國欽、盧育琳即共同基於傷害之犯意，出手毆打
      子○○，使子○○受有頭痛、背痛之傷害（傷害罪已論究
      如前），而以此方式逼使子○○簽下分期償還之本票數張
      以擔保其之前所簽發本票之債務，以此方式脅迫償還債務
      ，而認被告此部分係觸犯刑法第三百零四條第一項之強制
      罪。惟查被告就本件強制部分否認為上開之犯行，辯稱係
      胡榮華自行簽發本票等語。而證人子○○亦未經檢察官傳
      喚作證，是本件被告之上開強制罪之犯行尚屬不能證明，
      爰退回檢察官另行偵辦。
（二）事實欄二（二十二）（即附表一編號二十二）侵入住宅罪
      部分：
      被告及二名姓名年籍均不詳之成年男子，於九十五年二月
      二十日下午四時許，前往申○○之母地○○位於屏東縣竹
      田鄉○○村○○路三一號住處，未經許可擅自侵入其住宅
      欲向林俊佑討債，因認被告甲○○另犯刑法第三百零六條
      之無故侵入住宅罪。經查，此部分已據被告否認有侵入住
      宅，辯稱：當時我們只是在三合院的外面通知他們來領取
      快遞，我們並沒有進去住宅裡面等語（見本院卷第十三頁
      ），此外，復查無其他證據證明，是併案意旨此部分爰退
      回檢察官另行偵辦。
據上論斷，應依刑事訴訟法第三百六十九條第一項前段、第三百
六十四條、第二百九十九條第一項前段，刑法第二條第一項前段
、第二十八條、第五十六條（修正前）、第二百七十七條第一項
、第三百零五條、第三百五十四條、第四十七條、第五十五條、
第三十八條第一項第二款，刑法施行法第一條之一第一項、第二
項前段，判決如主文。
本案經檢察官劉欽銘到庭執行職務。
中　　華　　民　　國　　96　　年　　5 　　月　　31　　日
　　　　　　　　　刑事第一庭    審判長法  官  黃崑宗
                                      法  官  蔡長林
                                      法  官　夏金郎
以上正本證明與原本無異。
不得上訴。
　　　　　　　　　　　　　　　　　　　書記官  劉岳文
中　　華　　民　　國　　96　　年　　6 　　月　　1 　　日
附表一：
┌──┬──────┬────┬─────┬────┬─────┐
│編號│行為時間    │行為人  │行為態樣  │被害人  │認定罪名  │
│    │(民國)      │        │          │        │(刑法法條)│
├──┼──────┼────┼─────┼────┼─────┤
│一  │92.6.1      │甲○○、│1、貼單   │辰○○  │305恐嚇罪 │
│    │92.6.5      │不詳外務│          │        │          │
│    │            │人員    │          │        │          │
├──┼──────┼────┼─────┼────┼─────┤
│二  │92.8.15前後 │甲○○、│1、貼單   │乙○○  │305恐嚇罪 │
│    │            │徐嘉嬪、│2、潑油漆 │        │          │
│    │            │不詳外務│          │        │          │
│    │            │人員    │          │        │          │
├──┼──────┼────┼─────┼────┼─────┤
│三  │93年初      │甲○○、│1、貼單   │玄○○  │305恐嚇罪 │
│    │95.2.3      │王昭文、│2、言語恐 │        │          │
│    │95.3.9      │不詳外務│   嚇     │        │          │
│    │            │人員    │          │        │          │
├──┼──────┼────┼─────┼────┼─────┤
│四  │93.2.13     │甲○○、│1、貼單   │未○○  │305恐嚇罪 │
│    │94.7.26至   │不詳外務│2、丟酒瓶 │        │          │
│    │95.1月底    │人員    │3、潑魚漿 │        │          │
├──┼──────┼────┼─────┼────┼─────┤
│五  │93.12.28    │甲○○、│1、貼單   │巳○○  │305恐嚇罪 │
│    │            │蘇宗、  │2、言語恐 │        │          │
│    │            │楊富榮、│   嚇     │        │          │
│    │            │李愷洋、│3、丟酒瓶 │        │          │
│    │            │不詳外務│4、潑魚漿 │        │          │
│    │            │人員    │          │        │          │
├──┼──────┼────┼─────┼────┼─────┤
│六  │94.3.11     │甲○○、│1、貼單   │亥○○  │          │
│    │            │蘇宗、  │2、潑魚漿 │        │305恐嚇罪 │
│    │94.3.31     │楊富榮、│3、以鉛彈 │        │354毀損罪 │
│    │            │徐嘉嬪  │   射擊毀 │        │          │
│    │            │        │   損大門 │        │          │
│    │            │        │          │        │          │
├──┼──────┼────┼─────┼────┼─────┤
│七  │94.4月底至94│甲○○  │1、貼單   │周振昌  │305恐嚇罪 │
│    │.5月中旬    │蘇宗、  │2、潑糞便 │己○○  │          │
│    │            │楊富榮  │3、丟冥紙 │        │          │
├──┼──────┼────┼─────┼────┼─────┤
│八  │94.6.26     │甲○○、│1、言語恐 │黃○○  │          │
│    │            │徐嘉嬪、│   嚇     │        │305恐嚇罪 │
│    │            │徐文岳、│2、毆打而 │        │277第1項  │
│    │            │盧育琳  │   傷害顏 │        │傷害罪    │
│    │            │        │   文章身 │        │          │
│    │            │        │   體     │        │          │
├──┼──────┼────┼─────┼────┼─────┤
│九  │94.7.28     │甲○○、│1、傷害   │子○○  │305恐嚇罪 │
│    │94.7.29     │蔡國欽、│2、潑魚漿 │        │277第1項  │
│    │            │盧育琳  │          │        │傷害罪    │
├──┼──────┼────┼─────┼────┼─────┤
│十  │94.7月間    │甲○○、│1、貼單   │庚○○  │305恐嚇罪 │
│    │            │盧育琳、│          │        │          │
│    │            │李愷琳  │          │        │          │
├──┼──────┼────┼─────┼────┼─────┤
│十一│94.8.9      │甲○○  │1、貼單   │癸○○  │305恐嚇罪 │
│    │94年8、9月間│不詳外務│2、潑魚漿 │        │          │
│    │            │人員    │          │        │          │
├──┼──────┼────┼─────┼────┼─────┤
│十二│94、7.22    │甲○○、│1、言語恐 │宇○    │305恐嚇罪 │
│    │            │蔡國欽、│   嚇     │午○○  │          │
│    │            │盧育琳  │2、貼單   │        │          │
│    │94.7.28     │        │3、潑膠水 │        │          │
├──┼──────┼────┼─────┼────┼─────┤
│十三│94.8.8      │甲○○、│1、言語恐 │宙○○  │305恐嚇罪 │
│    │94.8.10     │盧育琳、│   嚇     │天○○  │          │
│    │94.9.24     │鄭文亨、│2、貼單   │        │          │
│    │94.12.5     │黃德隆  │3、潑魚漿 │        │          │
│    │95.1.12     │        │4、潑油漆 │        │(毀損部分 │
│    │95.1.25     │        │5、快乾膠 │        │未據告訴) │
│    │95.2.11     │        │   滴門鎖 │        │          │
│    │95.2.18     │        │          │        │          │
├──┼──────┼────┼─────┼────┼─────┤
│十四│94、8月間   │甲○○、│1、言語恐 │丁○○  │305恐嚇罪 │
│    │            │盧育琳、│   嚇     │        │          │
│    │95.2.6      │李愷洋、│2、貼單   │        │          │
│    │            │徐文岳  │3、潑魚漿 │        │354毀損罪 │
│    │            │        │4、潑油漆 │        │          │
│    │            │        │   致損壞 │        │          │
│    │            │        │   門鎖   │        │          │
├──┼──────┼────┼─────┼────┼─────┤
│十五│94.12.2     │甲○○、│1、貼單   │壬○○  │305恐嚇罪 │
│    │            │王昭文、│2、言語恐 │        │          │
│    │95、2月初   │不詳外務│   嚇     │        │          │
│    │95.3.23     │人員    │3、潑魚漿 │        │          │
├──┼──────┼────┼─────┼────┼─────┤
│十六│94.12.15    │甲○○、│1、貼單   │戊○○  │305恐嚇罪 │
│    │95.1.9      │黃德隆、│2、潑魚漿 │        │          │
│    │            │陳文水、│          │        │          │
│    │            │鄭文亨  │          │        │          │
├──┼──────┼────┼─────┼────┼─────┤
│十七│94.12.17    │甲○○、│1、貼單   │戌○○  │305恐嚇罪 │
│    │            │黃德隆、│2、潑魚漿 │        │          │
│    │95.3.17     │陳文水、│          │        │          │
│    │            │鄭文亨  │          │        │          │
├──┼──────┼────┼─────┼────┼─────┤
│十八│94.12.23    │甲○○、│1、貼單   │丙○○  │305恐嚇罪 │
│    │            │黃德隆、│2、潑魚漿 │        │          │
│    │            │鄭文亨  │          │        │          │
├──┼──────┼────┼─────┼────┼─────┤
│十九│94.12.27    │甲○○、│1、貼單   │郭明鴻  │305恐嚇罪 │
│    │            │黃德隆、│2、潑魚漿 │        │          │
│    │            │鄭文亨  │          │        │          │
├──┼──────┼────┼─────┼────┼─────┤
│二十│95.3.4      │甲○○、│1、貼單   │郭佩蓉  │305恐嚇罪 │
│    │            │王昭文、│2、言語恐 │寅○○  │          │
│    │95.3.20     │邱志席、│   嚇     │卯○○○│          │
│    │            │不詳外務│          │        │          │
│    │            │人員    │          │        │          │
├──┼──────┼────┼─────┼────┼─────┤
│二一│94.12.31    │甲○○、│1、潑魚漿 │丑○○  │305恐嚇罪 │
│    │95.2.20     │王昭文  │          │        │          │
│    │95.3.4      │        │          │        │          │
├──┼──────┼────┼─────┼────┼─────┤
│二二│95.2.20     │甲○○、│1、無故侵 │申○○  │          │
│    │95.2.21     │不詳外務│   入住宅 │地○○  │305恐嚇罪 │
│    │95.2.23     │人員    │2、言語恐 │        │          │
│    │95.3.14     │        │   嚇     │        │          │
│    │            │        │3、貼單   │        │          │
│    │            │        │4、潑魚漿 │        │          │
│    │            │        │          │        │          │
└──┴──────┴────┴─────┴────┴─────┘
附表二：
┌──┬──────────┬─────┬───────────┐
│編號│沒收物              │數量      │備註                  │
├──┼──────────┼─────┼───────────┤
│一  │債務人相關資料夾及  │95份      │警卷附扣押物品目錄表所│
│    │委託事項紀錄表      │          │示編號1               │
├──┼──────────┼─────┼───────────┤
│二  │彈弓                │1把       │警卷附扣押物品目錄表所│
│    │                    │          │示編號2               │
├──┼──────────┼─────┼───────────┤
│三  │告示單              │1批       │警卷附扣押物品目錄表所│
│    │                    │          │示編號3               │
├──┼──────────┼─────┼───────────┤
│四  │警告單              │1批       │警卷附扣押物品目錄表所│
│    │                    │          │示編號4               │
├──┼──────────┼─────┼───────────┤
│五  │南寶樹脂            │12包      │警卷附扣押物品目錄表所│
│    │                    │          │示編號5               │
├──┼──────────┼─────┼───────────┤
│六  │棉手套              │13只      │警卷附扣押物品目錄表所│
│    │                    │          │示編號6               │
├──┼──────────┼─────┼───────────┤
│七  │假冒快遞公司送貨聯絡│1批       │警卷附扣押物品目錄表所│
│    │單                  │          │示編號7               │
├──┼──────────┼─────┼───────────┤
│八  │元盛財務管理顧問中心│2盒       │警卷附扣押物品目錄表所│
│    │名片                │          │示編號8               │
├──┼──────────┼─────┼───────────┤
│九  │噴漆                │2瓶       │警卷附扣押物品目錄表所│
│    │                    │          │示編號9               │
├──┼──────────┼─────┼───────────┤
│十  │木棍（IE-0011自小客 │1支       │警卷附扣押物品目錄表所│
│    │車內扣獲）          │          │示編號10              │
│    │                    │          │                      │
├──┼──────────┼─────┼───────────┤
│十一│噴漆（IE-0011自小客 │2瓶       │警卷附扣押物品目錄表所│
│    │車內扣獲）          │          │示編號11              │
│    │                    │          │                      │
├──┼──────────┼─────┼───────────┤
│十二│小鋼珠（IE-0011自小 │1批       │警卷附扣押物品目錄表所│
│    │客車內扣獲）        │          │示編號12              │
├──┼──────────┼─────┼───────────┤
│十三│石頭（IE-0011自小客 │1批       │警卷附扣押物品目錄表所│
│    │車內扣獲）          │          │示編號13              │
└──┴──────────┴─────┴───────────┘
附錄法條：
刑法第277條第1項：（普通傷害罪）
傷害人之身體或健康者，處3年以下有期徒刑、拘役或1千元以下
罰金。
刑法第305條：（恐嚇危害安全罪）
以加害生命、身體、自由、名譽、財產之事，恐嚇他人致生危害
於安全者，處2年以下有期徒刑、拘役或3百元以下罰金。
刑法第354條（毀損器物罪）
毀棄、損壞前二條以外之他人之物或致令不堪用，足以生損害於
公眾或他人者，處2年以下有期徒刑、拘役或5百元以下罰金。
